臺灣高雄地方法院刑事判決　　　　　　　　　　　　九十三年度易緝字第一七二號
　　公　訴　人　臺灣高雄地方法院檢察署檢察官
　　被　　　告　乙○○
右列被告因違反菸酒管理法案件，經檢察官提起公訴（九十一年度偵字第一一三三四
號），被告於準備程序為有罪之陳述，經本院告知簡式審判程序意旨並聽取當事人之
意見後，合議庭裁定由受命法官依簡式審判程序獨任審理，判決如左：
    主  文
乙○○共同輸入私菸，處有期徒刑參月，如易科罰金，以參佰元折算壹日。
    事  實
一、乙○○自民國九十年十月底起，受雇擔任「豐裕」號拖船（船舶編號○一二六四
    九號）輪機長，負責船上機械動力工作，其與同船船長楊榮堯及船員劉孔賢、夏
    文村、許福川、許江海（楊榮堯等五人部分業經本院以九十一年度易字第二二五
    六號判決處刑在案）於九十一年五月五日二十時四十分許，共同駕駛該拖船，由
    高雄港第二港口中和安檢所申報出港後，詎劉孔賢出海前因受綽號「阿發」姓名
    年籍不詳年約四、五十餘歲男子之託，欲自大陸地區輸入洋菸一批，乙○○明知
    未經許可不得擅自輸入私菸，竟仍受邀偕楊榮堯、夏文村、許福川、許江海及劉
    孔賢等五人，與「阿發」共同基於輸入私菸之犯意聯絡，同意以新臺幣（下同）
    二十萬元之代價，代「阿發」至外海接駁該批私菸，嗣於同月七日二十二時許，
    渠等果將該船駛至東經一百十八度二十分、北緯二十二度之境外公海上，自不知
    名之大陸鐵殼船上，將如附表所示之私菸一批搬運進入拖船，即藏匿於該船密艙
    內，欲計返航運往目的地即高雄市旗津區大汕頭魚市場旁卸貨交予「阿發」，以
    此方式輸入私菸。於同月十二日八時許，渠等駕駛該船駛入高雄港第二港口準備
    申報入港時，為據報前往埋伏之員警當場查獲，並於該船密艙內扣得如附表所示
    之私菸一批。
二、案經內政部警政署保安警察第三總隊第三大隊報請臺灣高雄地方法院檢察署檢察
    官偵查起訴。
    理  由
一、本件被告乙○○違反菸酒管理法案件，所犯者非屬死刑、無期徒刑、最輕本刑三
    年以上有期徒刑之罪或高等法院管轄第一審案件，其於準備程序進行中，先就被
    訴事實為有罪之陳述，經本院告知其簡式審判程序之旨，並聽取公訴人之意見後
    ，依刑事訴訟法第二百七十三條之一第一項之規定，裁定由受命法官獨任以簡式
    審判程序進行本案之審理。
二、訊據被告乙○○對右揭事實坦承不諱，且就輸入私菸情節，核與同案被告劉孔賢
    供承：伊與「阿發」約定以二十萬元之代價，渠五人駕駛拖船出港後，從公海輾
    轉自大陸地區接駁輸入扣案之私菸等語大致相符，另有「豐裕」號拖船出港船舶
    船員名單、船舶國際噸位證書、租賃契約書、申請書、船舶無線電台執照、載重
    線證書、船舶檢查證書、船舶國籍證書、機漁船（含船員）進出港檢查表、照片
    十三幀等在卷可證，並有如附表所示之私菸扣案可證。又被告乙○○前於九十年
    間亦因私運洋菸而為警查獲，並經本院以九十一年度訴字第七二七號判決有罪確
    定，此有臺灣高等法院被告全國前案紀錄表附卷可參，則其經此教訓本應謹慎從
    業，然查本次豐裕號拖船原係以「安平港第一期新建工程─外廓防波堤及燈塔工
    程」為由，向港務局申請出港，此有申請書一紙可佐，被告身為本次航行之輪機
    長，豈會不知航行方向、距離及目的地，而猶與他人共同駕船駛出外海，而非航
    行至原訂施工處所，足認被告於出海時已能確知目的係在載運私菸，其應有參與
    輸入私菸之認知，並與劉孔賢等人有輸入私菸之犯意聯絡及行為分擔。綜上所述
    ，被告自白堪信與事實相符，本件被告共同輸入私菸之犯行堪以認定。
二、查被告行為後，菸酒管理法於九十三年一月七日全文修正公布，並由行政院於九
    十三年六月十八日以院臺財字第０九三００二五九四九號令發布部分修正條文自
    九十三年七月一日施行，其中修正前同法第四十六條前段原規定：「產製或輸入
    私菸、私酒者，處一年以下有期徒刑、拘役或科或併科新臺幣三十萬元以上一百
    五十萬元以下罰金」，修正後同條第四項則規定：「輸入私菸、私酒者，處二年
    以下有期徒刑、拘役或科或併科新臺幣二十萬元以上二百萬元以下罰金」，比較
    新、舊法法定刑之結果，以行為時法即舊法刑度較輕，對被告較為有利，本件應
    依刑法第二條第一項但書之規定，適用修正前之菸酒管理法第四十六條前段規定
    。又按私菸，指未經許可輸入之菸；菸類進口業者之設立，應以書面向中央主管
    機關申請設立許可，取得許可執照，修正前之同法第六條、第十八條至第二十五
    條亦分別定有明文，查扣案如附表所示之菸品，經取樣分送原廠在臺代理商商真
  股份有限有公司（DAVIDOFF LIGHTS, DAVIDOFF CLASSIC代理商）、傑太日煙國
    際股份有限公司（MILD STARS, SILVER STARLET, SEVEN STARS custom代理商）
    鑑識，比對包裝及內容物結果後，均認扣案物均係仿冒品（假菸），此有彼公司
    覆函各一紙在卷可憑，可認均係未經許可輸入之菸，故核被告乙○○未經許可，
    共同與他人輸入私菸之行為，係犯修正前菸酒管理法第四十六條前段之輸入私菸
    罪。被告與劉孔賢等人及綽號「阿發」不詳姓名成年男子間，分別有意思聯絡、
    行為分擔，應成立共同正犯。爰審酌本次共同輸入私菸達六十三萬八千七百四十
    包，數量甚鉅，惟被告乙○○緝獲歸案後坦承犯行，且其僅為受雇船員，究非全
    案主謀等一切情狀，量處如主文所示之刑，並諭知易科罰金標準。至於查獲如附
    表所示之私菸六十三萬八千七百四十包，業經高雄關稅局處分沒入，有該局九十
    一年六月十九日第九一０六０五六九０號函一紙附卷可稽，自無須依修正前之菸
    酒管理法第五十七條之規定，再為沒收之宣告，並此敘明。
據上論斷，應依刑事訴訟法第二百七十三條之一第一項、第二百九十九條第一項前段
，修正前菸酒管理法第四十六條前段，刑法第二條第一項但書、第十一條前段、第二
十八條，第四十一條第一項，罰金罰鍰提高標準條例第二條，判決如主文。
本案經檢察官甲○○到庭執行職務。
中      華      民      國    九十三    年     十一     月      一      日
                                  臺灣高雄地方法院刑事第十四庭
                                      法  官  林瑋桓
右正本證明與原本無異。
如不服本判決，應於判決送達後十日內，向本院提出上訴狀。
                                      書記官  謝群育
中      華      民      國    九十三    年     十一     月      一      日
附錄本案論罪科刑法條全文：
修正前菸酒管理法第四十六條
產製或輸入私菸、私酒者，處一年以下有期徒刑、拘役或科或併科新臺幣三十萬元以
上一百五十萬元以下罰金。但以手工產製私菸、私酒供自用者，免予處罰。
附表：
┌──┬───────────┬────────┬────────────┐
│編號│    廠  牌  品  名    │  數   量（包） │      備        註      │
├──┼───────────┼────────┼────────────┤
│ 一 │ MILD STARS LIGHT     │   八八五八０   │八八五八條，每包二十支  │
├──┼───────────┼────────┼────────────┤
│ 二 │ SILVER STARLET       │   五０四七０   │五０四七條，每包二十支  │
├──┼───────────┼────────┼────────────┤
│ 三 │ SEVEN STARS custom   │   一六八三三０ │一六八三三條，每包二十支│
│    │ LIGHT                │                │                        │
├──┼───────────┼────────┼────────────┤
│ 四 │ DAVIDOFF  LIGHTS     │   一三一八八０ │一三一八八條，每包二十支│
├──┼───────────┼────────┼────────────┤
│ 五 │ DAVIDOFF CLASSIC     │   一九九四八０ │一九九四八條，每包二十支│
├──┴───────────┴────────┴────────────┤
│合計：共六三八七四０包，共六三八七四條                                  │
└────────────────────────────────────┘
